臺灣高等法院民事裁定
111年度抗字第59號
抗  告  人  黃鐸    

                      （另案在法務部○○○○○○○○○○○執行中）
代  理  人  張淑晶  
                      （另案在法務部○○○○○○○○○執行中）
上列抗告人因與相對人游勝棋間聲明異議事件，不服中華民國11
0年12月8日臺灣臺北地方法院110年度執事聲字第310號裁定提起
抗告，本院裁定如下：
    主  文
抗告駁回。
抗告費用由抗告人負擔。
    理  由
一、按強制執行應依執行名義為之，債權人以確定之終局判決為
    執行名義聲請強制執行時，應提出判決正本並判決確定證明
    書或各審級之判決正本之證明文件，強制執行法第4條第1項
    第1款、第6條第1項第1款分別定有明文。次按聲請強制執行
    ，有不合程式或不備其他要件情形者，執行法院應以裁定駁
    回之。但其情形可以補正者，應定期間先命補正，因逾期未
    補正經裁判駁回後，不得再為補正，此觀強制執行法第30條
    之1準用民事訴訟法第249條第1項第6款、第3項規定即明。
二、抗告人以臺灣新北地方法院（下稱新北地院）109年度簡上
    字第453號確定判決為執行名義聲請對相對人游勝棋之財產
    為強制執行，經臺灣臺北地方法院（下稱原法院）110年度
    司執字第100042號執行事件（下稱系爭執行事件）受理在案
    。原法院司法事務官以抗告人未提出新北地院109年度板簡
    字第907號第一審判決（下稱系爭第一審判決）正本，不合
    強制執行法第6條第1項第1款規定，經命補正後，仍未提出
    ，遂於民國110年10月27日以110年司執字第100042號裁定駁
    回其聲請（下稱原處分）。抗告人不服，提出異議，原法院
    於110年12月8日以110年度執事聲字第310號裁定（下稱原裁
    定）認抗告人未合法補正執行名義證明文件，強制執行程序
    之要件即有不備等情為由，駁回其異議。抗告人不服提起抗
    告，抗告意旨略以：抗告人前非故意不補正系爭第一審判決
    正本，今已取得系爭第一審判決正本，得再行提出等情。惟
    依首揭說明，抗告人以確定之終局判決為執行名義，然未遵
    期提出各審級判決正本，其強制執行聲請之程式即有欠缺，
    且經原法院裁定駁回後，已不得再為補正。原處分以抗告人
    未遵期補正而駁回其聲請，以及原裁定維持原處分而裁定駁
    回抗告人之異議，均無不合。抗告意旨指摘原裁定不當，求
    為廢棄，並無理由，應予駁回。
三、據上論結，本件抗告為無理由，爰裁定如主文。
中　　華　　民　　國　　111 　年　　1 　　月　　17　　日
                  民事第十八庭  
                      審判長法  官  黃明發 
　　　　　　　　　　　      法  官  林政佑 
　　　　　　　　　　　      法  官  陳  瑜 
正本係照原本作成。
不得再抗告。
中　　華　　民　　國　　111 　年　　1 　　月　　18　　日
　　　　　　　　　　　　　
　　　　　　　　　　　　　  書記官  江怡萱